【裁判字號】    95,抗,52
【裁判日期】    950425
【裁判案由】    拍賣抵押物
【裁判全文】
臺灣臺南地方法院民事裁定                95年度抗字第52號
抗  告  人  基誠實業有限公司
法定代理人  乙○○
抗  告  人  甲○○
相  對  人  臺灣中小企業銀行股份有限公司
法定代理人  丙○○
上列抗告人因與相對人間拍賣抵押物事件，對於中華民國95年1
月24日本院95年度拍字第1067號裁定提起抗告，本院裁定如下：
    主  文
抗告駁回。
抗告程序費用由抗告人連帶負擔。
    理  由
一、按抵押權人，於債權已屆清償期而未受清償者，得聲請法院
    拍賣抵押物，就其賣得價金而受清償；民法第873條第1項定
    有明文。是抵押權人依此項規定聲請拍賣抵押物，係屬非訟
    事件，法院所為准駁之裁定，無確定實體法上法律關係存否
    之性質，於債權及抵押權之存否無既判力，故祗須其抵押權
    已經依法登記，且債權已屆清償期而未受清償，法院即應為
    准許拍賣抵押物之裁定，至對於此項法律關係有爭執之人，
    為求保護其權利，應另提起訴訟，以求解決，不得僅依抗告
    程序聲明其爭執，並據為廢棄拍賣抵押物裁定之理由（最高
    法院51年10月8日民刑庭總會決議(三)參照）。
二、本件相對人主張對於抗告人有原裁定所載之債權，並以原裁
    定主文所示之不動產設定抵押權，且經依法登記，該債權又
    已屆清償期而未受清償，有相對人提出之授信約定書、週轉
    金貸款契約、國內信用狀融資契約、借據、他項權利證明書
    、土地登記簿謄本等件為證，原法院據以准許相對人拍賣抵
    押物之聲請，即無不當。抗告意旨略以相對人計算帳目不清
    ，業經向本院提起偽造文書之自訴，又抗告人提起之請求清
    償借款民事事件，亦經上訴於臺灣高等法院臺南分院審理中
    ，在帳目清楚之前，相對人聲請本件拍賣抵押物裁定實無理
    由等語，依首開說明，縱使抗告人所言屬實，其所爭執者乃
    屬實體上法律關係事項，應另循民事訴訟程序起訴以求解決
    ，非本件拍賣抵押物之非訟事件，所得審究，茲提起本件抗
    告，請求廢棄原裁定，不能謂有理由，應予駁回。
三、據上論結，本件抗告為無理由，依非訟事件法第46條、第21
    條第2項、第23條，民事訴訟法第495條之1第1項、第449 條
    第1項、第85條第2項，裁定如主文。
中    華    民    國    95    年    4     月    25    日
                  民事第一庭    審判長法  官  王金龍
                                      法  官  林逸梅
                                      法  官  周素秋
以上正本證明與原本無異。
如不服本裁定，僅得於收受本裁定正本送達後10日內，以適用法
規顯有錯誤為理由，向本院提出再抗告狀，（須附繕本1 份及繳
納再抗告裁判費新台幣1,000元），經本院許可後始可再抗告。
中    華    民    國    95    年    4     月    27    日
                                      書記官  陳志德


司法院資訊處製作；財團法人民間司法改革基金會備份。
